【裁判字號】    92,訴,566
【裁判日期】    921128
【裁判案由】    妨害性自主罪
【裁判全文】
臺灣臺北地方法院刑事判決                          九十二年度訴字第五六六號
    公  訴  人  臺灣臺北地方法院檢察署檢察官
    被      告  乙○○  男  六.
    選任辯護人  田  松  律師
                巨克安  律師
右列被告因妨害性自主案件，經檢察官提起公訴（九十一年度偵字第二０九九八號）
，本院判決如左：
      主  文
乙○○對於男子以違反其意願之方法，而為猥褻之行為，處有期徒刑柒月，緩刑貳年
。
      事  實
一、乙○○原係行政院衛生署人事室主任，於民國九十一年八月六日晚間與友人丁瑞
    豐、許華慧、陳力、陳國翔與甲○○夫妻、林建昌、杜萬齡及曹穎豪等一行九人
    ，在台北市○○○路○段「醉紅小館」餐廳用餐飲酒後，約於當晚九時三十五分
    許，再轉往台北市○○路一九九號「錢櫃ＫＴＶ」第七０一號包廂內唱歌飲酒作
    樂，約莫半小時後，丁瑞豐電召經營餐飲業之友人Ａ男（姓名年籍詳卷）前來，
    再逐一向介紹給在場之人認識，但因現場音樂喧鬧，Ａ男僅約略知悉乙○○為ㄊ
    ㄨ姓及在衛生署擔任職銜甚高並配有司機之官員，且與在場人士不熟缺乏閒聊話
    題，故選在點唱電腦桌旁兀自唱歌，乙○○、陳力、丁瑞豐、林建昌等人則在包
    廂內隨音樂節拍跳舞扭動游走，乙○○因於晚餐時飲用高粱酒，並在包廂繼飲用
    高粱及生啤酒，已頗感醉意，自我控制力較為薄弱（但未達精神耗弱程度），竟
    在Ａ男唱歌之際，突用雙手撫摸Ａ男臉頰並稱：「你好帥，你好漂亮」等語，復
    又於Ａ男如廁返回座位時阻擋其去路，要求Ａ男接受親吻始允通過，但遭Ａ男正
    色回絕並擠身通過時，乙○○竟基於猥褻之犯意，以違反Ａ男意願之方法，猝然
    偷親Ａ男臉頰，後又藉機坐在Ａ男旁邊接續偷親Ａ男臉頰一、二次，致Ａ男頗感
    不悅，嗣於當晚十一時五十二分許結帳前數分鐘，乙○○竟承繼前猥褻之犯意，
    佯裝有話對Ａ男說明，利用身體接近之際，雙手抓住Ａ男手臂，再迅將舌頭伸入
    Ａ男右耳內翻攪，致Ａ男身感噁心受辱，並在忿恨嫌惡之餘，使勁反折乙○○手
    臂脫離至廁所洗淨右耳，後因陳力刷卡簽帳後散場。
二、案經Ａ男委由黃永琛律師告訴暨台灣台北地方法院檢察署檢察官自動檢舉偵查起
    訴。
      理  由
一、右揭事實，業據被告乙○○於本院訊問及審理時供承不諱，核與告訴人Ａ男於偵
    查中及本院訊問時指述情節大致相符，而告訴人當晚赴約至ＫＴＶ一節，亦經證
    人陳力、丁瑞豐、許華慧、陳國翔、甲○○及林建昌等人結證在卷可參，復有陳
    力刷卡簽帳單及包廂位置圖勘驗筆錄在卷可考（見九十一年度他字第六一四七號
    卷第十二頁、九十年度他字第六二０七號卷第三十二頁），雖證人甲○○於本院
    訊問時改稱：伊在偵訊時受到壓力，證詞並不實在，實際上伊並沒有在ＫＴＶ聽
    到被告講「男生、女生我都愛，我博愛，人家都說我同性戀」這些話，而是伊之
    前在餐廳對被告說的，後來在ＫＴＶ內，伊看見被告要求Ａ男可以親他臉頰，Ａ
    法明確指出承辦檢察官有何脅迫取供情形，僅泛稱檢察官在訊問前曾告知偽證最
    高可處七年有期徒刑云云，則其將檢察官告知偽證刑責等法定事由，誤認檢察官
    對其施壓云云，自有不當，況證人甲○○證述被告究有無講述前開言詞，實與被
    告強制猥褻行為無涉，本院摒除甲○○前後矛盾不一證詞，依被告自白與告訴人
    指述相符情節，並參酌當日聚會等客觀證據，認定被告強制猥褻犯行。
二、核被告乙○○所為，係犯刑法第二百二十四條之強制猥褻罪。被告以違反告訴人
    意願方式，在同一時、地，接續親吻及舔耳行為，為接續犯，僅論以一個強制猥
    褻行為。爰審酌被告身為國家簡任高級文官，掌理全國衛生人事業務，卻未能謹
    慎言行，竟在酒後縱情恣為，對告訴人做出親吻及舔耳等猥褻行為，除損及公務
    員形象，並使告訴人身心受創，惟被告年事已高，前無不良素行，此因貪杯亂性
    而誤蹈刑章，事後頗具悔悟之意，並向告訴人道歉及犯後態度尚稱良好等情狀，
    量處如主文所示之刑，以資懲儆。又查，被告未曾受有期徒刑以上刑之宣告，此
    有台灣高等法院被告全國前案紀錄表一紙在卷可憑，且被告於本院審理期間與告
    訴人達成和解，賠償告訴人所受損害，並登報道歉，告訴人對此亦表宥恕之意，
    本院認其經此論罪科刑之教訓，應知所警惕而無再犯之虞，所宣告之刑以暫不執
    行為適當，爰併宣告緩刑二年，以策自新。末查，被告所犯強制猥褻罪，經本院
    依刑法九十一條之一第一項規定囑託臺北市立療養院就被告犯行有無施以治療之
    必要進行鑑定，經該院以九十二年九月二十三日北市療成字第０九二三０七四六
    八００號函暨附鑑定報告書稱：「因目前並無證據顯示屠員係因性行為異常或受
    其他精神疾病之影響而犯行，本院認為其無接受精神科治療之必要。」等語，足
    認被告並無於裁判前令入相當處所施以治療之必要，併此敘明。
據上論斷，應依刑事訴訟法第二百九十九條第一項前段，刑法第二百二十四條、第七
十四條第一款，判決如主文。
本案經檢察官賴淑芬到庭執行職務。
中      華      民      國    九十二    年     十一     月    二十八    日
                              臺灣臺北地方法院刑事第二庭
                                  審判長法官  吳  孟  良
                                        法官  蘇  嘉  豐
                                        法官  傅  中  樂
右正本證明與原本無異。
如不服本判決，應於判決送達後十日內，向本院提出上訴狀。
                                      書記官  陳  靜  君
中      華      民      國    九十二    年     十二     月      一      日
附論罪科刑依據法條：
刑法第二百二十四條
對於男女以強暴、脅迫、恐嚇、催眠術或其他違反其意願之方法，而為猥褻之行為者
，處六月以上五年以下有期徒刑。

司法院資訊處製作；財團法人民間司法改革基金會備份。
